臺灣高等法院民事裁定　　　　　　　　 100年度家抗字第34號
抗　告　人　林世昌
上列抗告人因與相對人林梁淑惠間假扣押事件，對於中華民國99
年12月27日臺灣臺北地方法院99年度家全字第 142號裁定，提起
抗告，本院裁定如下：
    主  文
抗告駁回。
抗告訴訟費用由抗告人負擔。
    理  由
一、按債權人就金錢請求或得易為金錢請求之請求，欲保全強制
    執行者，得聲請假扣押；又假扣押，非有日後不能強制執行
    或甚難執行之虞者，不得為之，民事訴訟法第522條第1項、
    第523條第1項定有明文。所謂不能強制執行，如債務人浪費
    財產、增加負擔或就其財產為不利益之處分，將成為無資力
    之情形等是；所謂甚難執行之虞者，如債務人將移往遠方或
    逃匿是。又請求及假扣押之原因應釋明之；前項釋明如有不
    足，而債權人陳明願供擔保或法院認為適當者，法院得定相
    當之擔保，命供擔保後為假扣押，亦為民事訴訟法第 526條
    第1項、第2項所明定。所謂釋明，乃當事人提出之證據雖未
    能使法院達於確信之程度，惟已使法院得薄弱之心證，信其
    事實上之主張大概為如此者為已足（最高法院97年度台抗字
    第 657號裁定參照）。
二、本件相對人即債權人在原法院聲請意旨略以：兩造為夫妻關
    係，抗告人於十多年前事業有成後，開始在外尋花問柳，酒
    過三巡之後更經常對伊拳打腳踢，伊長期遭抗告人施以暴力
    及言語侮辱，身心均受嚴重創傷。民國（下同）99年初，抗
    告人再度於家人及子女面前對伊施暴、侮辱，伊為免繼續遭
    受暴力傷害，不得已而逃離家中。嗣抗告人懇請伊返家過年
    ，為表悔意，並於99年 2月12日與伊簽立協議書，保證絕不
    再犯，否則伊得依該協議書之約定請求離婚及賠償新台幣（
    下同） 2,000萬元。伊誤認抗告人真心悔改，遂同意返家，
    詎抗告人竟於飲酒後再度當眾對伊口出穢言、拳打腳踢，甚
    至揚言要與伊同歸於盡，並作勢拿生魚片刀欲刺殺伊，是抗
    告人違反協議書之約定事項甚明，依約應賠償伊 2,000萬元
    。近聞抗告人久未返回其住所，並多次自其帳戶內提領大額
    金錢，並處分其名下股票，顯已著手隱匿其財產，為恐日後
    有不能強制執行或甚難執行之虞，願供擔保以補釋明之不足
    ，爰請准對抗告人之財產為假扣押等情，業據其提出國民身
    分證、協議書、錄音譯文、抗告人住家門口照片、陽信商業
    銀行景美分行存摺、富邦綜合證券股份有限公司 100年2月9
    日(100)富證法發字第264號函、台北富邦商業銀行股份有限
    公司集中作業部100年1月19日北富銀集作字第10001974號函
    、及陽信商業銀行景美分行100年1月17日陽信景美字第1000
    007號函為證（見原法院卷4至13頁及本院卷25、28、29頁）
    ，顯已就其請求及假扣押之原因為相當釋明。雖其釋明尚有
    不足，惟既經相對人陳明願供擔保以補釋明之不足，則相對
    人聲請對抗告人之財產在 2,000萬元範圍內為假扣押，應屬
    有據。從而原裁定酌定相當擔保金額 666萬元後，准相對人
    對於抗告人之財產在 2,000萬元範圍內為假扣押，並無不合
    。抗告意旨猶以相對人未釋明請求及假扣押之原因云云，指
    摘原裁定不當，聲明廢棄，為無理由。
三、據上論結，本件抗告為無理由，依民事訴訟法第495條之1第
    1項、第449條第1項、第95條、第78條，裁定如主文。
中    華    民    國   100    年    3     月    10    日
                  民事第七庭
                        審判長法  官  鄭三源
                              法  官  林玉珮
                              法  官  梁玉芬
正本係照原本作成。
本裁定除以適用法規顯有錯誤為理由外，不得再抗告。如提起再
抗告，應於收受後10日內委任律師為代理人向本院提出再抗告狀
。並繳納再抗告費新台幣１千元。
中    華    民    國   100    年    3     月    11    日
                              書記官  常淑慧